【裁判字號】    98,交聲,95
【裁判日期】    980521
【裁判案由】    聲明異議
【裁判全文】
臺灣彰化地方法院交通事件裁定          98年度交聲字第95號
原處分機關
即移送機關  交通部公路總局臺中區監理所彰化監理站
異  議  人
即受處分人  甲○○
上列受處分人因違反道路交通管理處罰條例案件，對於交通部公
路總局臺中區監理所彰化監理站民國98年1月9日所為之處分（彰
監四字第裁64─AEX022450號裁決書），聲明異議，本院裁定如
下：
        主  文
異議駁回。
        理  由
一、原處分意旨略以：受處分人即異議人甲○○駕駛車牌號碼
    950-CGE號普通重型機車，於民國97年12月3日晚間10時15分
    許，在臺北市○○區○○街150巷口，有「駕車行經有燈光
    號誌管制之交岔路口闖紅燈」之違規，經警逕行舉發，原處
    分機關乃依道路交通管理處罰條例第53條第1項規定處罰鍰
    新臺幣（下同）1,800元，並依同條例第63條第1項第3款規
    定，記違規點數3點等語。
二、異議意旨略以：異議人於97年12月3 日晚上10點多至星雲街
    旁的頂好超市消費，正欲離開現場時，順著人行道下坡滑行
    至前方十字路口（旁邊尚有一個私人地下停車場出口），中
    間行經私人停車場出口時，剛好是位於十字路口的45度角，
    順著星雲街是紅燈，但橫向的150 巷口是綠燈，且異議人行
    經路線完全未在馬路上（均沿著車庫出口的私人車道），心
    想橫向是綠燈便立即加速通過（先依綠燈方向直行再左轉）
    ，一過去沒多久，就被後來居上的2 台警車攔下，污衊異議
    人是騎在大馬路上直闖紅燈，於是便與該員警爭論許久，該
    警員仍然強行以闖紅燈（車往右）之理由開單告發，並說不
    服舉發歡迎去申訴。如認異議無理由，該私人車庫出口是否
    應增設一個紅綠燈號誌，否行該戶行車出來是否都算闖紅燈
    ？為此不服舉發而聲明異議等語，並提出路口照片四張為憑
    。
三、按汽車駕駛人，行經有燈光號誌管制之交岔路口闖紅燈者，
    處新臺幣1,800 元以上5,400 元以下罰鍰，併計違規點數3
    點，道路交通管理處罰條例第53條第1 項、第63條第1 項第
    3款定有明文；次按行車管制號誌之圓形紅燈燈號顯示之意
    義為「車輛面對圓形紅燈表示禁止通行，不得超越停止線或
    進入路口」，道路交通標誌標線號誌設置規則第206條第5項
    第1款定有明文，車輛面對圓形紅燈時仍逕予穿越路口至銜
    接路段，含左轉、直行、迴轉及右轉（依箭頭綠燈允許行駛
    者除外），即視為闖紅燈之行為，此經交通部80年4 月22日
    交路字第009811號函示在案。
四、經查：異議人騎乘車牌號碼950-CGE 號普通重型機車，於前
    揭時、地，行經有燈光號誌管制之交岔路口事實，且於星雲
    街上經警攔停告發，當時異議人拒絕簽收，並對燈號有意見
    等語等情，此為異議人所不爭執，並有舉發違反道路交通事
    件通知單在卷可參。異議人雖辯稱其是先依綠燈方向直行後
    再左轉星雲街云云，惟證人即舉發警員乙○○於本院調查時
    具結證稱：異議人係直接以斜線的方式穿過路口，往星雲街
    方向行駛，當時星雲街方向是紅燈，舉發單寫的是闖紅燈（
    東往西），警員是在康寧國小之對面將異議人攔下等語明確
    （本院98年4 月14日訊問筆錄參照）。異議人對於警員所稱
    之現場圖及攔停地點並無意見，則由警員所繪製現場圖觀之
    ，「康寧國小對面」並非臨靠異議人行駛方向之車道，而是
    在對向車道旁，倘若如異議人所稱其是依綠燈方向直行後再
    左轉，而警員是尾隨在後跟車攔停，則按理異議人應已行駛
    於正確車道內（異議人所繪製之行車路線意示圖亦如此標示
    ），惟何以其反在對向車道旁為警攔下，是異議人所言，顯
    有違常情，應以警員所稱異議人是直接穿越紅燈而在對向車
    道遭警攔停，較為可信。況查本件係2 名警員共同執行，有
    勤務分配表1 張在卷可參，且證人乙○○前開證詞，係陳述
    其親身目擊之異議人違規經過，證詞內容明確，尚無明顯瑕
    疵，參以證人與異議人並無仇恨怨隙，應無必要甘冒偽證罪
    之追訴而故意設詞誣陷異議人，是證人乙○○之證詞應屬可
    採，異議人所為抗辯，不足採信。從而，本件異議人由頂好
    超市的停車場出口，直接穿過路口往當時處於紅燈號誌狀態
    之星雲街方向行駛之違規事實，應堪認定。
五、綜上，原處分機關以異議人駕車行經有燈光號誌管制之交叉
    路口闖紅燈，依道路交通管理處罰條例第53條第1 項規定，
    處新台幣1,800 元整之罰鍰，並依同條例第63條第1 項第3
    款記違規點數3 點，於法並無不合。異議人辯稱未闖紅燈，
    並指摘原處分不當，非有理由，應予駁回。
據上論斷，應依道路交通管理處罰條例第87條第2 項、道路交通
案件處理辦法第19條，裁定如主文。
中    華    民    國    98    年    5     月    21    日
                  交通法庭        法  官  黃玉齡
以上正本證明與原本無異。
如不服本裁定，應於裁定送達後5日內向本院提出抗告狀 (須附
繕本 )。
中    華    民    國    98    年    5     月    21    日
                                  書記官  黃鏽金


司法院資訊處製作；財團法人民間司法改革基金會備份。
